【裁判字號】    97,訴,118
【裁判日期】    970415
【裁判案由】    強盜
【裁判全文】
臺灣高雄地方法院刑事判決               97年度訴字第118號
公  訴  人  臺灣高雄地方法院檢察署檢察官
被      告  乙○○
指定辯護人  本院公設辯護人黃文德
上列被告因強盜案件，經檢察官提起公訴（96年度偵字第31962
號），本院判決如下：
    主  文
乙○○犯攜帶兇器強盜罪，處有期徒刑捌年，扣案如附表編號
至所示之物，均沒收之。又犯攜帶兇器強盜罪，處有期徒刑柒
年肆月，扣案如附表編號、所示之物，均沒收之。應執行有
期徒刑拾年，扣案如附表編號至所示之物，均沒收之。
    事  實
一、乙○○基於為自己不法所有之意圖，分別於：(一)、民國96年
    9 月2 日凌晨4 時50分許，頭戴藍色半罩式安全帽並以黑色
    素面口罩遮住嘴巴部位，身著白色花紋襯衫、黑色外套及長
    褲，腳穿藍白拖鞋，至高雄市○○區○○路431 號「洪家檳
    榔攤」，見店員丙○○獨自在檳榔攤工作，即持客觀上足以
    對人之生命、身體安全構成威脅而可供作兇器使用之刀子1
    把（刀柄長10.5公分，刀刃長20公分，非屬管制刀械）進入
    該檳榔攤內，趨進丙○○並喝稱「搶劫」等語，至使丙○○
    不能抗拒後，自行打開檳榔攤之抽屜內之現金約新臺幣（下
    同）750 元，得手後旋即離去，丙○○遭強盜後向其老闆甲○○報告，因損失金額不大而未報警。(二)、復於同年月29日
    凌晨5 時許，以同上之裝扮（但未戴口罩），騎乘其平日使
    用之車牌號碼XMS –352 號重型機車，至高雄市○○區○○
    路467 號「洪家檳榔攤」，見店員丁○○獨自在檳榔攤工作
    ，而將該重機車停放在檳榔攤後方，持上開客觀上可供兇器
    用之刀子1 把，進入該檳榔攤內，向丁○○喝令將錢拿出，
    並持刀作勢欲刺殺丁○○，至使丁○○不能抗拒後，自行打
    開檳榔攤之抽屜拿取現金約1,500 元，得手後旋即騎乘上開
    機車離去。丁○○遭強盜後向總店回報轉其老闆甲○○知悉
    ，經警據報後前往上開沿海路檳榔攤處理，調閱現場監視錄
    影系統並採集指紋送鑑定後，於96年11月7 日持法院核發之
    搜索票，在高雄市○○區○○路97巷1 號乙○○住處執行搜
    索，而扣得如附表編號至所示其所有供犯罪所用之物，
    並將其逮捕到案而查悉上情。
二、案經高雄市政府警察局小港分局報請臺灣高雄地方法院檢察
    署檢察官偵查起訴。
    理  由
一、被告乙○○及其辯護人於本院審理時除爭執96年11月7 日之
    警詢及羈押審理時之自白係警員不當取供，非出於任意性外
    ，亦爭執證人丙○○於警詢時所為之陳述，係審判外之陳述
    ，無證據能力，茲說明如下：
(一)、被告於96年11月7日警詢時及羈押審理時自白之任意性：
  1.按被告之自白，非出於強暴、脅迫、利誘、詐欺、疲勞訊問
    、違法羈押或其他不當方法，且與事實相符者，得為證據，
    刑事訴訟法第156 第1 項定有明文。亦即被告之自白係出於
    自由意思，且與事實相符者，即有證據能力，反之，若係非
    法取供者，因其陳述非出於任意性，其所為之陳述即無證據
    能力。
  2.次按被告陳述其自白係出於不正之方法者，應先於其他事證
    而為調查。該自白如係經檢察官提出者，法院應命檢察官就
    自白之出於自由意志，指出證明之方法，刑事訴訟法第156
    條第3 項亦有明文。本件被告抗辯其於警詢中之自白係當時
    在警局很害怕，不能上廁所、也沒有吃飯，警察很兇，心理
    壓力很大，警員係事先將筆錄打好，要伊配合全部承認，警
    員以不正方法而取得，乃至於法院羈押審理時，亦係警員告
    以自白就不會被關，始繼續自白上開犯行，該自白均非出於
    任意性。經本院勘驗被告96年11月7 日警詢錄音帶結果，警
    員係以一問一答之方式對被告製作筆錄，且就其所犯山明路
    檳榔攤強盜部分，警員詢以：「你除了犯上述高雄市○○區
    ○○路467 號持刀強盜檳榔攤案以外，還犯下什麼刑案？」
    ，被告答以：「那個，山明路」，警員問以：「9 月初2 ，
    我們小港區○○路431 號，也有發生強盜案」，被告即答以
    ：「那是第一件」，警員詢以犯案裝扮，被告答以：「戴安
    全帽、口罩、啊持刀這樣…就跟上面（指沿海路案）一樣」
    ，再詢以：「你強盜檳榔攤（山明路）所得多少？」，答以
    ：「7 百多」；另關於沿海路檳榔攤強盜部分，警員詢以：
    「你是用左手還右手開抽屜？（指沿海路強盜案）」，被告
    答稱：「左手」，警員問以：「左手開抽屜要怎麼倒？」，
    被告答稱：「就這樣這樣」，警員再詢以：那你應該是右手
    去開的？」，被告則以不耐煩之語氣答以：「那就有帶子，
    幹嘛問那麼細節，右手持刀，左手開抽屜就對了」，觀被告
    之警詢筆錄錄音帶內容，被告自始均自行陳述先後2 次犯行
    經過及方式，甚且針對警員詢問細節時，不僅與之爭執犯案
    之方式，更以不耐之口氣回應，倘其確係受警員以不正方法
    ，導致其內心害怕，何以竟仍能與警員爭執犯案之細節？其
    辯謂係因警員以不正方法而為自白一節，已難令人採信。況
    且，於上開警詢製作過程中，亦曾因被告表示想要上廁所而
    暫停筆錄之製作，被告辯謂警員藉以不讓其上廁所而不正取
    供一節，要不足採。再者，證人即承辦警員吳文欽於偵查中
    具結證稱：沿海路檳榔攤強盜案，指紋係我所採取，採完指
    紋後，檳榔攤老闆調取監視器錄影光碟中犯嫌的穿著、體態
    、手上所持刀械、安全帽，進而向我表示他們山明路的檳榔
    攤之前也曾經同一人搶過，老闆只有說山明路檳榔攤遭搶幾
    百元，最後確定是7 百多元，是嫌疑人到案自己供稱的，被
    告之所以會承認這件，是因為我將他帶入偵訊室，提示證物
    給他看，有詢問被告說山明路檳榔攤那件是否為他所為，被
    告回答不只這兩件等語（見偵3 卷第90至92頁），而證人即
    當時製作筆錄之警員林玉山於偵查中亦結證稱：被告原先在
    回到分局路途中，都不承認，因為當時我們是依據照片研判
    他是沿防火巷進入，被告說我們說錯，他說他是將機車停在
    檳榔攤右後面，再徒步進入，後來回到分局以後，是吳文欽
    將他帶入偵訊室詢問，出來他就承認了等語（見偵3 卷第92
    頁），衡酌警員偵查犯罪，執行職務，並無甘冒偽證重罪而
    誣指被告之必要，而被告所犯係刑法強盜罪之重典，自無不
    知之理，豈有僅因警員告知坦承即不會關等語，即自白2 件
    強盜犯行，縱可一時獲得交保，亦無法免去牢獄之災，較諸
    其間利害，應無因為免羈押而自白強盜犯行之理。況被告於
    本院羈押審理時，經值日法官訊問：「對於檢察官聲請羈押
    有何意見？」，被告仍答以：「我生活生有困難才會持刀去
    強盜，…後搶那個錢也只是吃飯的錢，拿刀也沒有要傷害人
    的意思」，倘警員確曾以自白可免以羈押之不正方法，而取
    得被告之自白，何以被告於知悉檢察官仍予以聲請羈押時，
    竟未表示意見？準此，被告辯稱遭受警員不正方法而自白犯
    罪云云，自無足信，其於警詢時所為之自白，堪認均係出於
    自由意志，具有任意性，且該自白有關上開犯罪事實部分，
    有證人丙○○、丁○○、甲○○分別於警詢、偵查及本院審
    理時之指證、監視錄影帶翻拍畫面、被告照片及如附表所示
    之扣案物可供佐證而與事實相符（詳後述），依上開規定，
    得為本案論罪之證據。
(二)、再按被告以外之人於偵查中向檢察官所為陳述，除顯有不可
    信之情況者外，得為證據，刑事訴訟法第159 條之1 第2 項
    定有明文。又證人丙○○、吳文欽、林玉山於檢察官偵查中
    所為之陳述，係經檢察官告以拒絕證言權、具結之義務及偽
    證罪之處罰後，再命其朗讀結文並具結後所為之陳述，核其
    製作筆錄過程，並無違法取供述或證明力明顯過低之瑕疵，
    所為陳述蓋係出於供述者之真意，皆具信用性。況於本院審
    理時，業經逐一提示證人丙○○、吳文欽、林玉山之偵訊筆
    錄並告以要旨，由被告及其辯護人依法辯論，而完足為合法
    調查之證據，是以證人丙○○、吳文欽、林玉山於偵查中所
    為陳述作為證據，並無任何不當，揆諸前開說明，當具有證
    據能力。
(三)、至被告及辯護人爭執公訴人所提出證人丙○○於警詢時所為
    陳述之證據能力。本院審酌證人丙○○業經到庭作證結果，
    所述與上開警詢中之陳述尚無明顯不符，故無引用其警詢時
    所為陳述之必要，爰依刑事訴訟第159 條第1 項規定，認證
    人甲女於警詢中所為之陳述，無證據能力。
(四)、除上開證據之外，本判決所引用據以認定被告犯罪事實存否
    之各項傳聞證據，均於案件審理中詢問當事人及辯護人使其
    表示意見，其對於各該證據之證據能力均不爭執，本院審酌
    該等具有傳聞證據性質之證據，其取得過程並無瑕疵，且與
    待證事實具有關聯性，證明力非明顯過低，以之作為證據係
    屬適當，依刑事訴訟法第159 條之5 第1 項之規定，俱得為
    證據。
二、訊據被告乙○○除坦承有於96年9 月29日凌晨5 時許，騎乘
    上開XMS –352 號重型機車，至高雄市○○區○○路467 號
    「洪家檳榔攤」，持刀向丁○○強盜之犯行屬實外，矢口否
    認有於同年9 月2 日凌晨4 時50分許，至高雄市○○區○○
    路431 號「洪家檳榔攤」，持刀向丙○○強盜之犯行，辯稱
    ：我只有做96年9 月29日那次的強盜，同年9 月2 日那件沒
    做，當初在警局會承認，是因為警察一直說是我做的，我一
    直說不是，後來警察很兇，我才會承認，也不是我帶同警方
    到作案地點，而且本件也沒有監視錄影帶，至於丙○○何以
    會指認我，我不知道等語。經查：
(一)、關於被告於96年11月7 日在警詢時所為之自白，本院認非出
    於不正方法取得，具有任意性，已論述如前。而就犯罪事實
    一、(一)之部分：
  1.證人丙○○於本院審理時到庭證稱：96年9 月2 日凌晨4 時
    許，我在檳榔攤上班，當時我在包檳榔攤，有一個人約4 時
    接近5 時左右，從我旁邊過來，拿著小武士刀，跟我說搶劫
    ，要我錢拿出來，當時我看到他戴著安全帽、黑色口罩，穿
    著藍白拖鞋，他還穿著一件外套，裡面穿花襯衫、西裝褲等
    語（見本院97年4 月1 日審判筆錄）；於偵查中具結證稱：
    96年9 月2 日凌晨4 時接近5 時許，歹徒進來手上有拿1支
    長刀，說要搶劫，他搶走我7 百多元等語（見偵3 卷第60頁
    ），業已明確證述其遭行強財物之事實。至該歹徒是否為本
    案被告一節，證人丙○○於偵查中證稱：就是庭上被告，歹
    徒行搶時有戴口罩及安全帽，但他有露出眼睛，確實是庭上
    之被告沒錯等語（見偵3 卷第60頁）；於本院審理時亦證稱
    ：當天行搶之歹徒約165 公分，瘦瘦的，就是在庭之被告，
    歹徒載半罩安全帽，可以看到他的眼睛，在庭被告之眼神就
    是歹徒之眼神，我去警察局時，有4 個人戴安全帽、口罩讓
    我指認，我遭搶那天，我就是一直看著歹徒之眼神，所以我
    不會指認錯誤，至於歹徒的聲音，就沒有印象，只記得他講
    台語，好像很緊張的樣子等語（見本院97年4 月1 日審判筆
    錄），其對於歹徒之聲音雖無從記憶，然已明確指認在庭之
    被告即係向其持刀行強財物之人，且其所指證歹徒之特徵核
    與被告之身高、體型等大致相符，加以證人丙○○與被告有
    近距離接觸，而案發當時係為凌晨4 、5 時許，該檳榔店內
    燈光明亮，其對被告未遭口罩、安全帽遮掩部位之外觀特徵
    均能大致記憶，亦與常情無違，況證人丙○○與被告互不認
    識，證人丙○○應無設詞構陷之動機，其所言，堪信為真。
    且經本院當庭提示如附表所示之扣案物，證人丙○○亦明確
    陳稱：我看到的就是扣案的這把刀子，歹徒當天就是穿著扣
    案之衣物，也有看到他穿藍白拖鞋，當天看到歹徒是戴反面
    （黑色素面）口罩，安全帽也是這一頂等語（見本院97年4
    月1 日審判筆錄），足認其於本院審理時所為之指證，具有
    相當之證明力，復與被告於警詢時所為之自白、證人甲○○
    之證述情節（詳如後述）互核一致，核與事實相符，堪予採
    信。
  2.辯護人雖質以：證人丙○○當庭比出之刀械長度約30、32公
    分，與扣案之刀子長度不同等語。查，扣案如附表編號所
    示之刀子1 把，刀柄長為10.5公分，刀刃長20公分，非屬管
    制刀械等情，有高雄市政府96年12月31日函檢附鑑驗結果記
    錄表各1 份、照片2 幀（見偵3 卷第43頁、第79頁、第97、
    98頁）在卷可佐，並經本院當庭提示辨認無訛，是扣案如附
    表編號所示之刀子總長30.5公分，雖非屬管制刀械，惟其
    客觀上仍足以危害人之生命、身體，可供為兇器使用甚明。
    而依通常之社會生活經驗，一般人在陳述其過往經歷之突發
    事件時，由於個人記憶、認知、理解、表達能力等因素，以
    及因事發時間經過日久，以致日後對同一事件之描述，並無
    法一字不漏鉅細靡地重複陳述，此乃事理所當然，況對於物
    體之大小、長寬等之描述，更事涉及個人主觀上之判斷，實
    難要求證人百分之百之正確。觀諸證人丙○○當庭所比之刀
    械長度，經通譯當庭測量，約為32公分，已然與扣案刀子長
    度甚為接近，況證人丙○○業已明確證述被告持刀向其行強
    財物之過程，縱令其所比出之刀械與扣案之刀子長度有些許
    之出入，亦不足以影響法院對於本件事實之認定。是尚不得
    以證人丙○○當庭所比之刀械長度與扣案刀子略有出入，而
    認其證言不可採之依憑。
  3.又證人甲○○於本院審理時亦到庭結證稱：丙○○被搶當天
    ，她有通知我，因為不多，我想說算了，當天就看過山明店
    裡之監視錄影帶，但是沒有保留下來，是後來沿海店被搶，
    我在看沿海店之錄影帶時，從歹徒的穿著、體型瘦小來看，
    一模一樣，就問丙○○，好像同一人，後來抓到被告後，我
    有問丙○○是否同一人，她也說是，因為丙○○與被告面對
    面，我才告訴警方，山明店那件應該也是被告做的等語（見
    本院97年4 月1 日審判筆錄），雖未保留本件山明路檳榔攤
    遭歹徒行強財物之監視錄影帶畫面，惟已明確證述觀看先後
    2 次遭行強監視錄影帶後，發現應係同一人所為之經過情形
    ，核與被告於警詢時所為之自白、證人丙○○之上開證述大
    致相符。足認向被害人丙○○行強財物之人確為本件被告甚
    明。是依上開卷附之各項文書、證物等補強證據，已足資擔
    保被告於警詢時所為之上開任意性自白之真實性。此外，並
    有如附表所示之物扣案及現場蒐證照片（見偵3 卷第41至44
    頁）附卷可佐。本件被告持刀至山明路431 號洪家檳榔攤，
    向被害人丙○○行強財物之犯行，洵堪認定。被告事後更迭
    前詞，否認犯行，要屬不可信。至於被告聲請調閱本案相關
    錄影帶一節，查本案檳榔攤店內之監視錄影帶既未保留，已
    如前述，本院自無從調閱，此部分聲請為無理由，應予駁回
    ，附此敘明。
(二)、就犯罪事實一、(二)之案發經過，業據被告坦認確有於上揭時
    、地，持刀向丁○○行強財物等情，核與證人丁○○、甲○○證述之情節大致相符，並有監視錄影光碟及其翻拍照片10
    幀附卷可稽（見偵3 卷第32至37頁）。上開沿海路467 號洪
    家檳榔攤遭人行強財物後，警方旋即至現場蒐證，而於上開
    檳榔攤之抽屜內硬幣盒下方採得指紋3 枚，經送內政部警政
    署刑警察局鑑驗後，其中編號A 、C 指紋，經排除所附丁○○指紋後，輸入指紋電腦系統比對結果，與刑事警察局檔存
    乙○○指紋卡之左中指、左食指相符，餘編號B 指紋，因紋
    線不清且特徵點不足，無法比對等情，亦有高雄市政府警察
    局96年11月1 日高市警鑑第0960064707號函檢附內政部警政
    署刑事警察局96年10月29日刑紋字第0960159359號鑑驗書在
    卷為佐（見偵三卷第26至30頁）。足認被告確為本件沿海路
    467 號洪家檳榔攤強盜案件之行為人甚明。是依上開卷附之
    各項文書、證物等補強證據，已足資擔保被告上開任意性自
    白之真實性，堪信為真實。此外，並有如附表編號、、
    至所示之物扣案及現場蒐證照片（見偵3 卷第38至42頁
    ）附卷為憑。被告持刀至沿海路431 號洪家檳榔攤，向被害
    人丁○○行強財物之犯行，亦堪認定。
(三)、綜上所述，本件事證明確，被告犯行，均堪認定，應依法論
    科。
三、查被告上開二件強盜犯行，均係持刀近身壓迫被害人，而被
    害人均為深夜獨自顧店之女子，遭此景況，自無抗拒可能，
    且扣案如附表編號所示之刀子，總長度30.5公分，雖非屬
    管制刀械，惟其客觀上足以危害人之生命、身體，可供為兇
    器使用，已如前述。是核被告先後2 次所為，均係犯刑法強
    盜罪而有刑法第321條第1 項第3 款之攜帶兇器情形，為刑
    法第330 條第1項之攜帶兇器加重強盜罪。被告先後2 次加
    重強盜犯行，時間相隔27日，顯見其犯意各別，應予分論併
    罰。爰審酌被告正值壯年，不思憑己力正當賺取報酬，竟圖
    不勞而獲，持刀強盜他人財物，嚴重影響他人生命、身體、
    財產之安全甚鉅，惡性實屬重大，復於犯後未能坦全部犯行
    ，態度不佳，難認有悔意，檢察官就其先後2 次加重強盜犯
    行分別求處有期徒刑10年、9 年，固有所據，惟考量被告前
    無刑案前科，有臺灣高等法院被告前案紀錄表1 份在卷可按
    ，其素行尚可，先後2 次強盜所得之財物非鉅，及其犯罪手
    段、目的及智識程度等一切情狀，分別量處如主文所示之刑
    ，並定其應執行刑，以資懲儆。扣案如附表編號至所示
    之物，均為被告所有，除其中編號之口罩係僅供被告犯第
    1 次加重強盜犯行所用之物外，編號、所示之物均係供
    被告犯上開2 次加重強盜犯行所用之物，業據被告於警詢供
    陳明確，核與證人丙○○、鄭曉貞證述情節大致相符，是扣
    案如附表編號至所示之物，均為被告所有供犯罪所用之
    物，應依刑法第38條第1 項第2 款之規定，沒收之（詳如附
    表編號至所載）。又刑法第38條第1 項第2 款所定供犯
    罪所用或供犯罪預備之物，而應諭知沒收者，必以該等物品
    與犯罪之間有直接關係者，始屬相當，如不具直接之關聯，
    即難謂為所定供犯罪所用或供犯罪預備之物（最高法院96年
    度台上字第356 號裁判可資參照）。是被告先後2 次加重強
    盜犯行，所穿著如附表編號至所示之衣褲、拖鞋，及第
    2 次加重強盜犯行，所騎乘之車號XMS –352 號重型機車，
    雖為被告所有，業據被告自承，並有車號查詢重型機車車籍
    資料1 份附卷可參，然上開衣褲、拖鞋、重型機車，原即係
    被告平日所穿著之衣物、鞋子及代步工具，與一般人無異，
    揆諸前開說明，尚難認與本件強盜犯行之實施有何直接關係
    ，爰不予宣告沒收，併予敘明。
據上論斷，應依刑事訴訟法第299 條第1 項前段，刑法第330 條
第1 項、第321 條第1 項第3 款、第51條第5 款、第38條第1 項
第2 款，判決如主文。
本案經檢察官吳美齡到庭執行職務。
中    華    民    國    97    年    4     月    15    日
                  刑事第五庭  審判長法  官  黃建榮
                                    法  官  蘇揚旭
                                    法  官  李殷君
以上正本證明與原本無異。
如不服本判決應於收受本判決後10日內向本院提出上訴書狀，並
應敘述具體理由，如未敘述上訴理由者，應於上訴期間屆滿後20
日內補提理由書狀於本院（均須按他造當事人之人數附繕本）「
切勿逕送上級法院」。
中    華    民    國    97    年    4     月    16    日
                                    書記官  陳昱良
附錄本案論罪科刑法條全文：
中華民國刑法第330 條
犯強盜罪而有第321 條第1 項各款情形之一者，處7 年以上有期
徒刑。
前項之未遂犯罰之。
中華民國刑法第321條
犯竊盜罪而有左列情形之一者，處6 月以上、5 年以下有期徒刑
：
一、於夜間侵入住宅或有人居住之建築物、船艦或隱匿其內而犯
    之者。
二、毀越門扇、牆垣或其他安全設備而犯之者。
三、攜帶兇器而犯之者。
四、結夥三人以上而犯之者。
五、乘火災、水災或其他災害之際而犯之者。
六、在車站或埠頭而犯之者。
前項之未遂犯罰之。
附表：扣案物明細表
┌──┬─────────┬──────────────┐
│編號│扣案物品名稱及數量│備              註          │
├──┼─────────┼──────────────┤
│  │刀子壹把          │刀柄長10.5公分，刀刃長20公分│
│    │                  │，客觀上足以危害人之生命、身│
│    │                  │體安全，可供作兇器之用，被告│
│    │                  │2 次強盜犯行，均持之用以脅迫│
│    │                  │被害人交付財物，為被告所有供│
│    │                  │犯罪所用之物，應依刑法第38條│
│    │                  │第1項第2款規定，宣告沒收。  │
├──┼─────────┼──────────────┤
│  │藍色、半罩式之安全│被告2 次強盜犯行，所穿戴之安│
│    │帽壹頂            │全帽，用以遮掩其頭部特徵，係│
│    │                  │被告所有供犯罪所用之物，應依│
│    │                  │刑法第38條第1 項第2 款規定，│
│    │                  │宣告沒收。                  │
├──┼─────────┼──────────────┤
│  │雙面用口罩壹個    │一面為黑色素面，一面為淺綠色│
│    │                  │、圓點圖形之口罩，為被告犯第│
│    │                  │1 次加重強盜犯行時，用以遮住│
│    │                  │其嘴巴部位，係被告所有供犯罪│
│    │                  │所用之物，應依刑法第38條第1 │
│    │                  │項第2 款規定，宣告沒收。    │
├──┼─────────┼──────────────┤
│  │黑色長褲壹件      │編號至所示之物，雖係被告│
├──┼─────────┤2 次加重強盜犯行，所穿著之衣│
│  │白色花襯衫壹件    │褲、拖鞋，且為被告所有之物，│
├──┼─────────┤然均為被告平日所穿著之衣褲、│
│  │黑色外套壹件      │拖鞋，與一般人無異，已難認與│
├──┼─────────┤本件強盜犯行之實施有何直接關│
│  │藍白拖鞋壹雙      │係，爰不予宣告沒收。        │
└──┴─────────┴──────────────┘


司法院資訊處製作；財團法人民間司法改革基金會備份。
